Inventaris van het archief van de Commissie voor de Haringvisserij, 1926-1930
Nationaal Archief, Den Haag
Commissie voor de Haringvisserij
Cie. Haringvisserij
1926-1930
L23002
0.20 meter; 35 inventarisnummers.
Normale geschreven, getypte en gedrukte documenten, geen bijzondere handschriften.
Nationaal Archief, Den Haag
De Commissie voor de Haruingvisserij werd in 1926 geïnstalleerd. Opdracht van de commissie was een onderzoek in te stellen naar de oorzaken van de ongunstige toestand van het haringvisserijbedrijf en te studeren op maatregelen hiertegen. Het archief bevat o.a. vergadernotulen en stukken betreffende de eigen organisatie en taakuitoefening.
Archiefvorming
Geschiedenis van de archiefvormer
Geschiedenis van de commissie.
De Commissie voor de Haringvisserij werd ingesteld door de Minister van Binnenlandse Zaken en Landbouw bij Beschikking van 1 september 1926, onder nummer 1466, Afdeling Visserijen.
Inventarisnr. 12
Op 13 september 1926 werd de Commissie door de Minister van Binnenlandse Zaken en Landbouw geïnstalleerd. Tot Secretaris van de Commissie werd benoemd, de heer G.C. Groen, Hoofdcommies van de Afdeling Visserijen. Deze benoeming geschiedde bij de instellingsbeschikking van de Commissie. De Commissie had als opdracht een onderzoek in te stellen naar de oorzaken van de ongunstige toestand van het haringvisserijbedrijf en naar de maatregelen, welke van overheidswege dienden te worden getroffen, ter verbetering van de slechte situatie. De Commissie werd verzocht aan de Minister een verslag uit te brengen van haar bevindingen. Een werkplan bestaande uit een 20-tal punten, waarover het onderzoek zou moeten lopen, werd verdeeld over vijf Subcommissies, te weten:
Een Natuurwetenschappelijke Subcommissie,
Een Economische Subcommissie,
Een Subcommissie voor de Pufvisserij,
Een Subcommissie voor Sociale Zaken, en
Een Subcommissie voor de Tarieven.
Op 2 februari 1929 bracht de Commissie haar rapport uit aan de Minister. Bijgesloten werden de rapporten van de Subcommissies.
Inventarisnr. 10
De Commissie voor de Haringvisserij werd opgeheven bij de beschikking van de Minister van Binnenlandse Zaken en Landbouw van 11 januari 1930, onder nummer 127 van de Afdeling Visserijen
Inventarisnr. 13
.
Geschiedenis van het archiefbeheer
Het archief van de Commissie voor de Haringvisserij was verweven met het archief van de Afdeling Visserijen 1921-1950.
De verwerving van het archief
Overbrenging van een overheidsarchief
Inhoud en structuur van het archief
2.11
Selectie en vernietiging
Vernietiging van de daarvoor in aanmerking komende stukken, volgens de voor de Directie Visserijen vastgestelde vernietigingslijst is tijdens deze inventarisatie uitgevoerd. Een opsomming van deze stukken is als bijlage bij de inventaris gevoegd.
Ordening van het archief
De stukken waren ingeschreven in indicateurs. T.b.v. de ordening werd het rubriekenstelsel toegepast.
Aanwijzingen voor de gebruiker
Openbaarheidsbeperkingen
Volledig openbaar.
Materiële beperkingen
Aanvraaginstructie
Openbare archiefstukken kunnen online worden aangevraagd en gereserveerd. U kunt dit ook via de terminals in de studiezaal van het Nationaal Archief doen. Om te kunnen reserveren dient u de volgende stappen te volgen:
U maakt een profiel aan op www.gahetna.nl, en logt vervolgens in
Via de archiefinventaris (alleen de beschrijvingen met rode nummers) selecteert u het gewenste archiefstuk door op de knop 'Reserveren' te klikken
In het volgende scherm geeft u aan op welke dag u het archiefstuk wilt inzien
Indien u zich bevindt in de studiezaal en een tafelnummer heeft ontvangen kunt u dit nummer vermelden. Als u geen tafelnummer heeft kunt u tafelnummer 777 laten staan
Vervolgens bevestigt u uw reservering door deze te versturen.
Verwant materiaal
Beschikbaarheid van kopieën
Verwante archieven
Het archief is afgescheiden van het archief van de Afdeling Visserijen, NA nr. 2.11.22.01. Zie voor verwante archieven ook:
2.11.22.02 Raad voor de Visserij, 1921-1946
2.11.22.03 Commissie van Advies inzake het Snoekhengelen, 1923-1932
2.11.22.05 Commissie van Overleg ter Voorlichting van de Regering omtrent de genomen en te nemen uitvoeringsmaatregelen op grond van de Haringwet 1927, 1933-1949
2.11.22.06 Commissie voor de samenwerking tussen Beroeps- en Sportvisserij (1946-1947)
Beschrijving van de series en archiefbestanddelen
- STUKKEN VAN ALGEMENE AARD, A.
  - Notulen van de vergaderingen van de Commissie, 1926-1928; 1; 1 omslag
  - Notulen van de vergaderingen en een rapport van de Natuurwetenschappelijke Subcommissie, 1926-1927; 2; 1 omslag
  - Verslagen van de besprekingen van de Economische Subcommissie met vertegenwoordigers van de Bond van de Nederlandse Haringexporteurs, 1926-1927; 3; 1 omslag
  - Notulen van de vergaderingen en nota's van de Economische Subcommissie, 1926-1928; 4; 1 omslag
  - Verslagen van de vergaderingen van deskundigen van de Economische Subcommissie, 1927; 5; 1 omslag
  - Notulen van de vergaderingen en het rapport van de Subcommissie voor de Pufvisserij, 1926-1927; 6; 1 omslag
  - Notulen van de vergaderingen en nota's van de Technische Subcommissie, 1926-1927; 7; 1 omslag
  - Verslag van de eerste vergadering van de Subcommissie voor de Tarieven, 1927; 8; 1 stuk
  - Notulen van de vergaderingen en nota's van de Subcommissie voor Sociale Zaken, 1927-1928; 9; 1 omslag
  - Eindrapport van de Commissie, uitgebracht aan de Minister van Binnenlandse Zaken en Landbouw, gedrukt, 1929; 10; 1 deel
- STUKKEN BETREFFENDE BIJZONDERE ONDERWERPEN, B.
  - INTERNE ORGANISATIE, I.
    - Stukken betreffende de verzoeken van het Ministerie van Financiën en van de werknemersbonden voor het visserijbedrijf om een vertegenwoordiger zitting te doen nemen in de Commissie voor de Haringvisserij., 1926; 11; 1 omslag
    - Stukken betreffende de instelling van de Commissie voor de Haringvisserij, 1926; 12; 1 omslag
    - Stukken betreffende de opheffing van de Commissie voor de Haringvisserij, 1930; 13; 1 omslag
  - TAAK UITOEFENING, II.
    - Onderzoek en advisering
      - Buitenlandse aangelegenheden, a.
        - Nota van een lid van de Commissie gericht aan de Secretaris betreffende de Duitse haringtrawlvisserij, 1926; 14; 1 stuk
      - Handelsaangelegenheden, b.
        - Stukken betreffende de steunverlening aan het haringhandelbedrijf, 1926; 15; 1 omslag
        - Verslag van de bespreking betreffende de exportfust en de rederijton, 1926; 16; 1 stuk
        - Stukken betreffende de malversatiën bij de haringhandel, 1926-1927; 17; 1 omslag
        - Stukken betreffende de invoerrechten van Frankrijk t.b.v. haring, 1927; 18; 1 omslag
        - Stukken betreffende het ontwerpreglement t.b.v. de uitvoer van haring, 1927-1928; 19; 1 omslag
      - Haringcontrole, c.
        - Stukken betreffende de enquête onder haringhandelaren t.b.v. de haringcontrole, 1927; 20; 1 omslag
        - Brief van de Kamer van Koophandel te Leiden houdende de invoering van de haringkeur en de haringcontrole, 1927; 21; 1 stuk
        - Stukken betreffende de te benoemen controleur van de Dienst van de Nederlandse Haringcontrole, 1928; 22; 1 omslag
      - Internationale aangelegenheden, d.
        - Nota van J.J. Tesch, lid van de Commissie, houdende de besprekingen van de Noordzeeconventie van 1882, gestencild, 1927; 23; 1 stuk
      - Onderzoek, e.
        - Nota van J.J. Tesch, lid van de Commissie, houdende het wetenschappelijk onderzoek t.b.v. de zeevisserij, gestencild, 1927; 24; 1 stuk
        - Nota van J.J. Tesch, lid van de Commissie, houdende het onderzoek naar de oorzaken van de slechte haringvangsten van de laatste jaren, gestencild, 1927; 25; 1 stuk
        - Nota van J.J. Tesch, lid van de Commissie, houdende het onderzoek naar de bliekvisserij in de zuidelijke zeegaten, gestencild, 1927; 26; 1 stuk
        - Verslag van de reis naar Schotland ter bestudering van de Schotse keur op pekelharing, door W.J. Janssens, gestencild, 1927; 27; 1 stuk
      - Schade aan de visstand, f.
        - Stukken betreffende de oorzaken van de achteruitgang van de haringstand in de Noordzee, 1926; 28; 1 omslag
        - Stukken betreffende de schade aan de visstand door toepassing van het elektrisch vissen, 1926; 29; 1 omslag
        - Stukken betreffende de voorkoming van overbevissing in de Noordzee, 1926; 30; 1 omslag
        - Stukken betreffende de schade aan de visstand door het vroeg uitvaren en vroeg vissen, 1928; 31; 1 omslag
      - Sociale aangelegenheden, g.
        - Brief aan Mr. J .H. Knottebelt van de Tweede Kamer betreffende de invloed van sociale wetten op het haringvisserijbedrijf, minuten, 1926; 32; 1 stuk
        - Stukken betreffende de arbeidsovereenkomsten van kapitein en schepelingen in het zeevaartbedrijf, 1927; 33; 1 omslag
      - Steunverlening, h.
        - Stukken betreffende de steunverlening aan het haringhandelbedrijf, 1926; 15
        - Aantekening van W.J. Janssens, lid van de Commissie, houdende gegevens van de verleende ondersteuning door het Rijk aan de haringvisserij in Nederland, sedert 1818, gestencild, 1926; 34; 1 stuk
        - Aantekening van W.J. Janssens, lid van de Commissie, houdende gegevens van de verleende ondersteuning aan het buitenland t.b.v. de ontwikkeling van de haringvisserij, gestencild, (c. 1926); 35; 1 stuk